【裁判字號】    97,上訴,668
【裁判日期】    970918
【裁判案由】    毒品危害防制條例
【裁判全文】
臺灣高等法院臺南分院刑事判決         97年度上訴字第668號
上  訴  人
即  被  告  戊○○
選任辯護人  法律扶助律師  王正宏
上列上訴人因違反毒品危害防制條例案件，不服臺灣臺南地方法
院96年度訴字第1111號中華民國97年5月6日第一審判決（起訴案
號：臺灣臺南地方法院檢察署95年度偵字第17564號），提起上
訴，本院判決如下：
    主  文
上訴駁回。
    事  實
一、戊○○曾於民國八十六年間，因違反麻醉藥品管理條例案件
    ，經法院判處有期徒刑五月確定，於八十六年九月二十二日
    易科罰金執行完畢。詎戊○○竟為供己施用及基於意圖營利
    賣出第二級毒品甲基安非他命（下稱安非他命，其所涉施用
    毒品犯行，業經執行強制戒治完畢）之犯意，先於八十七年
    七月二十四日某時，在彰化縣員林鎮某處，以新臺幣（下同
    ）一萬元向姓名年籍均不詳綽號「阿國」之男子販入重約三
    錢之安非他命。嗣於八十七年七月二十七日晚間七時許，因
    甲○○以公共電話撥打戊○○所使用門號為0000000
    000號之行動電話表示欲向其購買一千元之安非他命等語
    ，而戊○○則基於將購入原價為五百元之安非他命以一千元
    賣與甲○○之意思，與甲○○相約在臺南市○區○○路一段
    地下道進行交易後，隨即駕駛車牌號碼Ｕ九－三六八號營業
    用小客車前往該處等候。甲○○約於同日晚間七時四十分許
    到達後，即依約坐上戊○○所駕駛車輛，惟於雙方尚未交付
    毒品及現金前，即經埋伏警員當場查獲，並從戊○○所駕駛
    車上扣得安非他命十二包（淨重計二點八三公克）、空塑膠
    袋四只、塑膠吸管一支、插置門號0000000000號
    、0000000000號用戶識別卡之行動電話及門號為
    0000000000號之呼叫器各一具、變造身分證一枚
    及現金四萬四千七百元。
二、案經臺南縣警察局佳里分局報請臺灣臺南地方法院檢察署檢
    察官偵查起訴。
    理  由
甲、程序方面：
一、被告以外之人於審判外之言詞或書面陳述，除法律有規定者
    外，不得作為證據。被告以外之人於檢察事務官、司法警察
    官或司法警察調查中所為之陳述，與審判中不符時，其先前
    之陳述具有較可信之特別情況，且為證明犯罪事實存否所必
    要者，得為證據。刑事訴訟法第一百五十九條第一項、第一
    百五十九之二分別定有明文。證人丙○○、甲○○等人警詢
    所為之證述，係屬審判外之言詞陳述，被告不同意列為證據
    ，且無刑事訴訟法第一百五十九條之二情事，自無證據能力
    ，不得為本案證據。
二、證人、鑑定人依法應具結而未具結者，其證言或鑑定意見，
    不得作為證據，刑事訴訟法第一百五十八條之三定有明文。
    證人丁○○、乙○○檢察官偵訊時，未經具結部分，自無證
    據能力，不得為本案證據。
三、被告以外之人於審判外之陳述，雖不符前四條之規定，而經
    當事人於審判程序同意作為證據，法院審酌該言詞陳述或書
    面陳述作成時之情況，認為適當者，亦得為證據。當事人、
    代理人或辯護人於法院調查證據時，知有第一百五十九條第
    一項不得為證據之情形，而未於言詞辯論終結前聲明異議者
    ，視為有前項之同意。刑事訴訟法第一百五十九條之五定有
    明文。本院所採文書證據，檢察官、辯護人、被告並無不同
    意列為證據，且本院審理時，無於言詞辯論終結前聲明異議
    。而前開文書證據適為本案應審酌必要事項，自有證據能力
    ，得為本案證據。
四、被告以外之人於偵查中向檢察官所為之陳述，除顯有不可信
    之情況者外，得為證據，刑事訴訟法第一百五十九條之一第
    二項定有明文。證人丙○○、甲○○、丁○○、乙○○在檢
    察官偵訊時，業經檢察官查明與被告有無親屬、婚約、法定
    代理關係，並告知具結義務及偽證之處罰後，命具結以擔保
    其證言之真實性。另實務運作，偵查中檢察官向被告以外之
    人所取得之陳述，原則上均能遵守法律規定，不致違法取供
    ，該證人於偵查中向檢察官所為之具結後而為證言部分，並
    無顯不可信之情事，自有證據能力，得為本案證據。
乙、實體方面：
一、訊據上訴人即被告戊○○就其於八十七年七月二十七日晚上
    七時四十分許，與甲○○在臺南市○○路○段地下道旁之被
    告所駕駛車號Ｕ九－三六八號計程車上為警查獲，並在該車
    上扣得安非他命十二包等物等情，供認不諱（見本院卷第一
    ０五頁），惟矢口否認有何販賣毒品犯行，辯稱：甲○○係
    要搭伊的車，扣案安非他命係綽號「周哥」之己○○寄放在
    伊處，伊當時正要送去還給他云云。
二、經查：
  (一)被告警詢供述：伊所持有之安非他命是約三天前在員林鎮某
    處以一萬元向綽號「阿國」之男子買來供販賣及自己施用，
    行動電話0000000000號是販賣安非他命時聯絡用
    的，販賣一小包一千元可賺五百元，因為伊自己也有施用安
    非他命，開計程車所得不足伊花用才販賣，為警於八十七年
    七月二十七日晚上七時四十分許，與甲○○在臺南市○○路
    ○段地下道旁之被查獲，甲○○正以一千元向伊購買安非他
    命一小包，伊上衣口袋中一包安非他命準備賣給甲○○等語
    （見警卷第二至三頁），供認不諱。並有扣案插置門號00
    00000000號用戶識別卡之行動電話一具及安非他命
    十二包，可資佐證。該扣案之安非他命十二包，經送法務部
    調查局鑑定結果，確係甲基安非他命（淨重計二點八三公克
    ），有該局00000000號檢驗通知書一紙可佐（見原
    審卷第一五五頁）。則被告就意圖販賣營利而購入安非他命
    ，並以每一小包一千元之代價販售予甲○○之供述，自可採
    信。
  (二)證人甲○○偵訊結證稱：當天伊只有跟被告說買一千元，沒
    說多少包，但伊錢還沒交給被告，被告也還沒有交給伊安非
    他命，就被警察查到了，伊是經過朋友介紹方才知道被告在
    賣安非他命等語（見九十五年度偵字第一七五六三號卷第七
    至八頁）。復於原審證稱：伊經朋友介紹知道被告在賣，於
    八十七年七月二十七日晚上七時許有打電話跟被告說要買藥
    ，至於是否說買「安」及有無說買多少錢，伊忘記了，他好
    像說去哪裡就有計程車載伊，伊坐上車後，還沒跟被告講話
    就被警察抓，所有交談過程均在電話中等語（見原審卷第七
    十四頁、八十至八三頁）。再證人甲○○確曾於八十七年七
    月二十四日、二十五日施用安非他命，經臺灣臺南地方法院
    以八十七年度毒聲字第六七六號裁定觀察勒戒後（見本院卷
    第八十七頁），因無繼續施用傾向，經臺灣臺南地方法院檢
    察署檢察官以八十七年度偵字第八七０七號為不起訴處分（
    見本院卷第一二０頁），有前揭裁定書及不起訴處分書可稽
    。則甲○○因施用安非他命自有向他人購買安非他命之需要
    ，而其證述於八十七年七月二十七日晚上七時許，在臺南市
    ○○路○段地下道旁，向被告購買時，經警當場查獲，亦與
    被告供認相符，所證自可採信，益可認被告前揭自白賣安非
    他命給證人甲○○之情，與事實相符。
  (三)被告所辯不採之理由：
    (1)被告辯稱：伊警詢所為之自白係因警員說只要承認就可交
      保，為了交保所以捏造自白，並與欲搭乘其計程車之甲○○套好云云。惟被告本案為警查獲前，已於同年二月間經
      臺灣臺南地方法院檢察署檢察官以其涉嫌販賣化學合成麻
      醉藥品罪提起公訴（最高法院九十七年一月十七日以九十
      七年度台上字第二三七號判決駁回上訴確定），被告自早
      知此種犯罪類型之嚴重性，豈有圖一時具保而編陳販賣毒
      品犯行之可能；其次，苟證人甲○○僅係欲搭乘其計程車
      之人，亦絕無與被告勾串而為不利於己陳述之動機；更何
      況，被告警詢所述有關其販入毒品對象、金額、重量、目
      的及其買賣價差等細節，均為被告自陳，核無與證人甲○○套招之情況，被告上開所辯，不足採信。
    (2)被告復辯稱：上揭扣案之安非他命十二包係己○○寄放，
      要送去還給他，非伊販賣云云。然證人己○○證稱：伊有
      施用及販賣安非他命，每次買得之安非他命約五千元至一
      萬五千元不等，賣家都以塑膠袋裝，每一錢裝一袋。伊購
      得之安非他命，因帶來帶去危險，寄放在被告處，沒有人
      動，也沒有拿出來，亦沒有要被告代為處理。寄放在被告
      處的安非他命，於觀察勒戒前〈被告於八十七年七月九日
      至八十七年十二月十七日受觀察勒戒及戒治處分；見本院
      卷第一五六頁〉，被告有說要還伊，但還沒還，伊當天就
      被抓等語（見本院卷第一七０至一七四頁）。依證人己○○所述，其固曾將購買之安非他命寄放被告處，惟寄放之
      安非他命每包裝有一錢重，與被告經查獲之十二包，就包
      裝之方式及數量顯有不符，難認同一。再證人己○○於八
      十七年七月九日至八十七年十二月十七日在臺灣臺南看守
      所觀察勒戒處所施以觀察勒戒及戒治處分，被告所辯於八
      十七年七月二十七日將安非他命攜帶在身，係欲交給證人
      己○○顯屬無稽，所辯亦無可採。
    (3)被告再辯稱：伊本件所犯，如係有罪與前本院九十五年重
      上更(一)字第四一四號違反毒品危害防制條例案件，有修法
      前刑法第五十六條連續犯裁判上一罪關係云云。按修正前
      刑法第五十六條連續犯之所謂出於概括犯意，必須其多次
      犯罪行為自始均在一個預定犯罪計劃以內，出於主觀上始
      終同一犯意之進行，若中途另有新犯意發生，縱所犯為同
      一罪名，究非連續其初發的意思，即不能成立連續犯。被
      告前本院九十五年重上更(一)字第四一四號違反毒品危害防
      制條例犯行，係於八十六年三月間販賣安非他命予張旭東
      二次，業經本院調卷查明，而本件犯行，係於八十七年七
      月二十七日所犯，二件犯行相距一年四月餘，時間相距久
      遠，難謂基於括犯意，反復為之，自不符連續犯之要件。
  (四)依上所述，被告所辯，係屬卸責之詞，委無可採。本件事證
    明確，其犯行洵可認定，應依法論科。
三、按所謂販賣行為，並不以販入之後復行賣出為要件，祇要以
    營利為目的，將禁藥購入或賣出，有一於此，其犯罪即為完
    成（最高法院六十七年台上字第二五○○號判例可資參照）
    。是核被告所為，係違反毒品危害防制條例第四條第二項之
    販賣第二級毒品罪。被告販賣第二級毒品甲基安非他命前持
    有甲基安非他命之低度行為，應為販賣之高度行為所吸收，
    不另論罪。其販入後賣出甲基安非他命，核屬一個販賣行為
    之接續實施，應只成立一罪。被告行為後，刑法及刑法施行
    法業於九十四年二月二日經總統以華總一義字第０九四００
    ０一四九０一號令修正公布，並於九十五年七月一日施行。
     修正前刑法第四十七條規定：「受有期徒刑之執行完畢，
    或受無期徒刑或有期徒刑一部之執行而赦免後，五年以內再
    犯有期徒刑以上之罪者，為累犯，加重本刑至二分之一。」
    ，修正後規定「受徒刑之執行完畢，或一部之執行而赦免後
    ，五年以內故意再犯有期徒刑以上之罪者，為累犯，加重本
    刑至二分之。」，而被告有如事實欄所載前科紀錄，有臺灣
    高等法院被告前案紀錄表在卷可查，被告於前案執行完畢五
    年以內再故意犯本件有期徒刑以上之罪，不論依修正前後刑
    法第四十七條之規定，均構成累犯，故被告行為時法對被告
    並無不利，應依修正前刑法第四十七條之規定，加重其刑。
四、原審以被告罪證明確，並為新舊法比較，適用毒品違害防制
    條例第四條第二項，刑法第十一條、第二條第一項前段，修
    正前刑法第四十七條，並審酌被告明知安非他命係屬戕害人
    身心之毒品，為貪圖不法利益販賣他人施用，危害社會治安
    及國民健康之虞，被告自八十年起，即有違反麻醉藥品管理
    條例之前科，有上開被告前案紀錄表可參，素行不佳，自偵
    查時起即否認犯行，且其已於八十六年間因違反麻醉藥品管
    理條例之販賣化學合成麻醉藥品罪經檢察官提起公訴，竟再
    為本件犯行，顯無悔意，犯罪情狀自無可憫恕；惟被告販賣
    毒品金額，不若一般中、大盤動輒數十、百萬元之暴利，又
    被告僅止於販賣毒品，而非以毒品為工具，藉以誘使、控制
    他人，以遂行進一步之犯罪行為，再者，被告己身亦染有毒
    癮，致其無力負擔吸毒費用，乃鋌而走險，以毒養毒，亦不
    若己身非遭毒害之人，卻專為牟利而販賣毒品，危害國民身
    心健康之毒梟惡性重大，兼衡其智識程度等刑法第五十七條
    科刑事項，判處被告有期徒刑七年二月。復就扣案第二級毒
    品甲基安非他命計十二包，淨重計二點八三公克，屬查獲之
    第二級毒品，依毒品危害防制條例第十八條第一項前段規定
    沒收銷燬之。扣案盛裝甲基安非他命之包裝袋十二只，業因
    鑑定與毒品分離，係被告所有並用以盛裝甲基安非他命，俾
    供犯販賣第二級毒品罪所用之物，依毒品危害防制條例第十
    九條第一項之規定，諭知沒收。再就扣案插置門號0000
    000000號用戶識別卡之行動電話一具，固係供被告聯
    繫販賣毒品所用，惟係被告之妻薛金珍所有之物，業經證人
    薛金珍於警詢時證述屬實，且有行動電話單筆查詢作業單影
    本可資佐證（見臺南市警察局警卷第三、七頁）；又扣案空
    塑膠袋四只、塑膠吸管一支、插置門號000000000
    0號用戶識別卡之行動電話及門號為0000000000
    號之呼叫器各一具、變造身分證一枚及現金四萬四千七百元
    ，固係被告所有之物，惟尚無證據顯示曾供本案犯罪所用，
    自均不得併予宣告沒收。又被告既未及賣出甲基安非他命並
    取得價金即遭查獲，自無犯罪所得可供沒收，予以敘明。認
    事用法，核無不合，量刑亦堪認妥適。被告上訴意旨否認犯
    行，指摘原審判決不當，為無理由，應予駁回。
五、不另為無罪諭知部分
  (一)公訴意旨另以：被告基於販賣第二級毒品安非他命之概括犯
    意，先後於八十七年六月中旬及八十七年七月初，在彰化縣
    員林鎮往百果山途中，向綽號「阿國」不詳姓名者購入甲基
    安非他命，以供販賣毒品予他人及供己施用，且以0000
    000000號、0000000000號行動電話為聯絡
    工具，連續於：(1)八十七年四月初，在臺南市健康與中華西
    路口；八十七年四月十二日，在臺南市理想社區○○街釣蝦
    場，以每包一千元價格，販賣甲基安非他命予丙○○施用各
    一次；(2)八十七年五月間起至八十七年七月十九日止，在南
    英工商加油站附近或臺南市○○路一一一巷二三號附近，以
    總價三至五千元價格，販賣甲基安非他命予丁○○多次；(3)
    八十七年五月底，在臺南市安中城ＫＴＶ處，販賣甲基安非
    他命予乙○○施用；(4)八十七年六月中旬起，在臺南市內，
    販賣甲基安非他命予「阿清」、「大胖」、「美麗」、「二
    齒」、「大胖林」等人，每包一千元。(5)八十七年七月二十
    日晚上，在臺南縣安定鄉海寮廟口，以一包一千元價格，販
    賣甲基安非他命予甲○○。因認被告此部分販入及賣出行為
    亦涉有販賣第二級毒品之罪嫌。
  (二)按犯罪事實應依證據認定之，無證據不得認定犯罪事實；又
    被告或共犯之自白，不得作為有罪判決之唯一證據，仍應調
    查其他必要之證據，以察其是否與事實相符；而不能證明被
    告犯罪者，應諭知無罪之判決，刑事訴訟法第一百五十四條
    第二項、第一百五十六條第二項及第三百零一條第一項分別
    定有明文。又認定犯罪事實，其為訴訟上之證明，須於通常
    一般之人均不致有所懷疑，而得確信其為真實之程度者，始
    得據為有罪之認定，倘其證明尚未達到此一程度，而有合理
    之懷疑存在時，基於無罪推定之原則，即應為無罪之判決。
    再者，施用毒品者指稱其向某人買受毒品之證詞，不得作為
    有罪判決之唯一證據，蓋依毒品危害防制條例第十七條之規
    定，其供出毒品來源因而破獲者，得減輕其刑，則施用毒品
    者指證之真實性非無疑慮，有待其他必要證據加以補強，即
    仍須調查其他必要之證據，以察其是否與事實相符。是非有
    其他必要之補強證據，經與施用毒品者之指證綜合判斷，已
    達於確信其為真實之程度者，自不得為有罪之認定。
  (三)公訴意旨認被告涉有上開罪嫌，係以(1)被告於警詢及偵查中
    之自白；(2)證人甲○○、丙○○於警詢及偵查中之證述、證
    人丁○○、乙○○於偵查中之證述（起訴書雖列舉證人丁○○於「審判中之供述（證述）」，惟不明其所謂「審判中」
    究係何指，經原審受命法官於準備程序徵詢公訴檢察官意見
    ，公訴檢察官表示「起訴檢察官之意思應該是指卷附的判決
    書，至於相關筆錄，檢察官會聲請調閱。」惟迄本案辯論終
    結，原審公訴檢察官並未提出或聲請法院調閱任何相關筆錄
    ）；(3)上開扣案證物；(4)臺灣高等法院臺南分院九十五年度
    重上更（一）字第四一四號刑事判決書等，資為論據。訊據
    被告固不否認於八十六年六至七月間，在彰化縣員林鎮向綽
    號「阿國」之人購買甲基安非他命之事實，且對丙○○、乙○○、丁○○及甲○○於八十七年間均有施用甲基安非他命
    習慣等節均不爭執，惟堅決否認有上開犯行，辯稱略以：伊
    購買甲基安非他命是要自己施用，伊未曾出賣甲基安非他命
    與丙○○、丁○○、乙○○、甲○○及「阿清」、「大胖」
    、「美麗」、「二齒」、「大胖林」等人等語。
  (四)經查：
    (1)上開公訴意旨認被告「於八十七年六月中旬及八十七年七
      月初，在彰化縣員林鎮往百果山途中，向綽號「阿國」不
      詳姓名者購入安非他命，以供販賣毒品予他人及供己施用
      」，與本院前揭認定「為供己施用及意圖營利賣出甲基安
      非他命之犯意，先於八十七年七月二十四日某時，在彰化
      縣員林鎮某處，以一萬元向姓名年籍均不詳綽號『阿國』
      之男子販入重約三錢之甲基安非他命」之事實，並非基本
      事實相同之「事實上同一」，而係因修正前刑法第五十六
      條連續犯之規定，在實體法上作為一罪，刑罰權僅屬單一
      ，故在裁判上具有不可分性而已。是依證據裁判主義，連
      續犯各部分被訴事實仍均應有相當證據，方能為有罪之認
      定。惟查，上開公訴意旨所認定之被告販入甲基安非他命
      犯行，除被告警詢自白外，別無其他積極證據可參，其自
      白尚難認與事實相符。
    (2)證人丙○○偵查及原審審理否認曾向被告購買甲基安非他
      命，自不足佐證上開被告自白之佐證（上揭公訴意旨(1)部
      分）。
    (3)證人丁○○證述：伊雖曾帶乙○○向被告購買安非他命，
      但是在南英商工附近，因被告住那附近；乙○○不認識被
      告，他都在附近超商等伊，乙○○之所以可指證被告係因
      伊在派出所曾告訴乙○○，被告就是伊買毒品之對象，被
      告當時在開計程車等語（見原審卷第一三○至一三二頁）
      ，而證人乙○○除於偵查中證述：八十七年六月伊與丁○○在「加油站」對面等，丁○○去接洽，對象是被告等語
      （見八十八年度偵字第二七二號卷第九頁）外，於原審則
      證述：伊是透過丁○○去拿的，伊與丁○○一起去，他去
      跟人家交易，伊在旁邊等，伊遠遠看過丁○○交易對象，
      伊不認識也未曾見過被告等語（見原審卷第九十三至九十
      四頁）。姑不論證人乙○○是否確實見過被告，其對被告
      之指證，其可信度甚堪質疑，致顯未能補強證人丁○○上
      開證詞；公訴意旨所以認有「南英商工加油站附近」之毒
      品交易，諒係根據證人乙○○及丁○○偵查中之陳述，然
      查證人乙○○於偵查中提及「南英商工加油站附近」之交
      易，係其向丁○○購買毒品之地點，而非其或其與丁○○
      向被告購買毒品之地點，則證人乙○○嗣後指證被告之證
      詞，亦有前後不一之瑕疵；何況，根據證人丁○○自承其
      曾在自己販賣毒品案件中指證毒品來源為被告之證詞，亦
      未能排除其為邀減輕其刑寬典而誣陷之可能性。則在無確
      切補強證據可資憑信其證述之真實性前，此部分（上揭公
      訴意旨(2)部分）被訴事實，自難遽予認定。
    (4)證人乙○○固於偵查中證述：在安中城ＫＴＶ見過被告，
      是去買安非他命，他開計程車，伊付七千元給他，他拿安
      非他命給伊，是八十七年五月底等語（見八十八年度偵字
      第二七二號卷第九頁）；復於原審證述：伊八十七年五月
      底時應該有施用安非他命，伊是透過丁○○去拿的，伊與
      丁○○一起去，他去跟人家交易，伊在旁邊等，伊遠遠看
      過丁○○交易對象，伊不認識也未曾見過被告，在安中城
      ＫＴＶ那次，錢是伊出，由丁○○去跟對方接洽，丁○○
      再拿給伊，丁○○交易的對象雖然不會很遠，但晚上看不
      清楚，檢察官偵訊時，因為丁○○說那個人就是被告，所
      以伊就跟著這樣說等語（見原審卷第九十三至九十四、九
      十六至九十八頁）；惟證人丁○○於偵查中未曾證述上開
      情節，且於原審僅證陳：伊有印象在安中城ＫＴＶ購買毒
      品，但不確定等語（見原審卷第一三一頁）。是有無「安
      中城ＫＴＶ買賣安非他命」事實，已難自證人乙○○單一
      指證得確切心證；況依前揭證人乙○○及丁○○所述，證
      人乙○○能否指證被告，其指證是否可信，亦非無疑。此
      部分（上揭公訴意旨(3)部分）被訴事實，尚難遽予認定。
    (5)有關上開被告於八十七年六月中旬起，在臺南市內，販賣
      甲基安非他命予「阿清」、「大胖」、「美麗」、「二齒
      」、「大胖林」等人，每包一千元及於八十七年七月二十
      日晚上，在臺南縣安定鄉海寮廟口，以一包一千元價格，
      販賣甲基安非他命予甲○○等情，亦均僅有被告警詢自白
      ，自未足與其上開部分（上揭公訴意旨(4)(5)部分）警詢自
      白相互補強而認定犯罪事實。是上開公訴意旨所認被告於
      八十七年六月中旬及八十七年七月初意圖營利販入甲基安
      非他命等情，尚乏積極證據可資認定。
    (6)原審公訴檢察官雖於準備程序中強調我國最高法院一再揭
      示綜合觀察之採證法則，是在連續犯之數行為中，甲部分
      事實之被告自白與乙部分證人之指證應可相互佐證等語。
      惟按有關被告自白及所謂購買毒品者之指證，均不得作為
      有罪判決之唯一證據之法則，已如前述。詳言之，修正前
      刑法所規定之連續犯，係將數事實上不同之行為，透過犯
      意連結及行為之類似性，擬制為法意義上之行為單數，在
      實體法上作為一罪，刑罰權僅屬單一，使在審判上即具有
      不可分性。然此種擬制之意義僅在於定起訴、審判及既判
      力範圍，絕無降低甚至放棄對犯罪構成要件事實應予嚴格
      證明之堅持。乃依證據裁判主義，連續犯各部分被訴事實
      均應有相當證據，方能據為有罪之認定。查本案上開公訴
      意旨(1)部分，並無對被告不利之相當證據；上開公訴意旨
      (2)部分，因證人乙○○之證述顯有瑕疵，且其對被告之指
      證亦未能遽信，是對被告不利之證據僅證人丁○○之單一
      指證；上開公訴意旨(3)部分，對被告不利之證據則僅證人
      乙○○之單一證述，況其亦未能確實指證毒品來源為被告
      ；上開公訴意旨(4)(5)部分，則僅有被告警詢自白，別無其
      他積極證據。而上開個別部分之自白或所謂購買毒品者之
      指證，亦顯非可作為其他部分待證事實之相當證據，自絕
      無任何補強效果可言。是公訴檢察官上開意見，尚難為本
      院所採。
  (五)綜上所述，被告此部分被訴販賣安非他命部分，檢察官所提
    出之證據及指出之證明方法，尚不足為被告有罪之證明，或
    說服本院形成被告有罪之心證。此外，復查無其他積極證據
    足資證明被告確有上開檢察官所指犯行，依法應諭知無罪之
    判決。惟檢察官認與其前開經本院論罪科刑部分，有連續犯
    之裁判上一罪關係，爰不另為無罪判決之諭知。
據上論結，應依刑事訴訟法第三百六十八條，判決如主文。
本案經檢察官王碧霞到庭執行職務。
中    華    民    國    97    年    9    月    18    日
                  刑事第三庭  審判長法  官  陳義仲
                                    法  官  蔡勝雄
                                    法  官  蘇清水
以上正本證明與原本無異。
如不服本判決，應於收受本判決後十日內向本院提出上訴書狀。
其未敘述上訴理由者並得於提起上訴後十日內向本院補提理由書
狀（均須按他造當事人之人數附繕本）「切勿逕送上級法院」。
                                    書記官  蔡蘭櫻
中    華    民    國   97    年    9     月    18    日
附錄：本案論罪科刑法條
毒品危害防制條例第四條第二項
製造、運輸、販賣第二級毒品者，處無期徒刑或七年以上有期徒
刑，得併科新臺幣七百萬元以下罰金。

司法院資訊處製作；財團法人民間司法改革基金會備份。
